# 如何学习企业合并的相关知识！！！

提问人：lmr393 时间：2019-09-10 22:23:44
非财务专业学生，毕业第一份工作因与领导的不合，在经历半年的苦苦挣扎后，愤然选择创业，但是结果还是以惨败收场。最后阴差阳错的进入会计这一行，从最早的从业资格证，到中级，最后通过 CPA,这几年付出了无数的汗水，还好老天还是眷顾努力的人，通过这几年的努力，总有所获。前段时间刚开始加入论坛，想深入学习企业合并的相关知识，在论坛当中探索几天之后越发觉得教材学习的知识原来只是冰上一角，实务当中企业合并存在各式各样的情形，涉及复杂的会计处理和判断，越发觉得自己知识的匮乏，通过发帖，希望有经验的前辈能够传授一些学习的经验，其他有志同道合的朋友能够相互学习共同成长。

回答人：chenyiwei
首先，通过阅读准则原文、应用指南、CPA 考试会计教材等，对准则的规定有基本了解。如有余力也可再阅读 IFRS原文，以及四大出的关于 IFRS的相关书籍。其次，在对准则的基本规定有所了解的基础上，再结合实务案例进一步学习，通过阅读案例讲解类的书籍和帖子等，进一步掌握实务中对此类问题的思考方法和常见问题的一般把握口径等，提升处理实务问题的技能。